【裁判字號】    89,易,1892
【裁判日期】    890913
【裁判案由】    妨害自由
【裁判全文】
臺灣臺南地方法院刑事判決                        八十九年度易字第一八九二號
    公  訴  人  臺灣台南地方法院檢察署檢察官
    被      告  甲○○○
    選任辯護人  張仁懷
右列被告因妨害自由案件，經檢察官提起公訴（八十八年度偵字第一二三五五號），
本院判決如左：
    主    文
甲○○○以強暴妨害人行使權利，處拘役參拾日，如易科罰金，以參佰元折算壹日。
    事    實
一、甲○○○因不滿蘇俊鎰欠債不還，竟於民國八十八年九月八日下午六時許，在台
    南縣永康市○○里○街八十九巷六弄五號，強力拉住蘇俊鎰之子乙○○所背之書
    包，以強暴妨害乙○○行使行動自由之權利，欲迫使蘇俊鎰出面解決債務，惟因
    乙○○反抗而致其所背書包之帶子毀損（毀損部分未據告訴）。
二、案經乙○○之祖母丙○○○訴由台南縣警察局永康分局報請台灣台南地方法院檢
    察署檢察官偵查起訴。
    理    由
一、訊據被告固坦承於右揭時地強力拉住被害人乙○○之書包並致書包帶子毀損乙節
    ，惟矢口否認有何妨害乙○○行動自由之犯行，辯稱：「當天是我看到他（指乙○○）要問他爸爸（指蘇俊鎰）在那裡，我抓住他的書包，他不肯講，且用力扯
    開。我沒有注意到書包帶子有沒有斷，他喊叫時，他祖母（指丙○○○）就從裡
    面出來了」、「因為都找不到他爸爸。那天小孩是放學回來。我只是要問話，沒
    有要對他如何」云云。經查，右揭犯罪事實，業據乙○○於警訊、偵查中及證人
    丙○○○於警訊中指述綦詳，又有遭被告拉毀之書包一個扣案足憑。再查，被告
    縱僅欲問乙○○其父蘇俊鎰之行蹤，亦不得拉住乙○○之書包，蓋書包既揹在乙○○身上，拉住書包，即已妨害乙○○之行動自由，且當時被告出力應不輕，否
    則書包之帶子不可能毀損。是無論被告動機為何，事實上既已以強暴手段妨害乙○○之行動自由，自不得以只是要問話云云，圖免刑責。是被告所辯，顯係事後
    畏罪卸責之詞，不足採信。本件事證明確，被告犯行，洵堪認定。
二、核被告之所為，係犯刑法第三百零四條第一項之罪。爰審酌被告犯罪之動機、手
    段、目的、犯罪後之態度及已與告訴人即乙○○之祖母丙○○○達成和解等一切
    情狀，量處如主文所示之刑，並諭知易科罰金之折算標準，以資懲儆。
三、據上論斷，應依刑事訴訟法第二百九十九條第一項前段，刑法第三百零四條第一
    項、第四十一條，罰金罰鍰提高標準條例第一條前段、第二條，判決如主文。
中      華      民      國    八  十  九    年    九    月    十  三    日
                                    臺灣臺南地方法院刑事第一庭
                                        法  官  王  獻  楠
右正本證明與原本無異。
如不服本判決，應於判決送達後十日內，向本院提出上訴狀。
                                        書記官  陳  玉  果
中      華      民      國    八  十  九    年    九    月    十  三    日
附錄本案論罪科刑法條全文。
刑法第三百零四條第一項：
  以強暴、脅迫使人行無義務之事或妨害人行使權利者，處三年以下有期徒刑、拘役
  或三百元以下罰金。


司法院資訊處製作；財團法人民間司法改革基金會備份。
